【裁判字號】    89,南簡上,95
【裁判日期】    890829
【裁判案由】    毒品危害防制條例
【裁判全文】
臺灣臺南地方法院刑事判決                        八十九年度南簡上字第九五號
    公  訴  人  臺灣臺南地方法院檢察署檢察官
    上  訴  人  甲○○
    即  被  告
右列上訴人因毒品危害防制條例案件，不服本院八十九年度南簡字第二六九號中華民
國八十九年四月十八日第一審判決（聲請案號：八十九年度毒偵字第三七一號、八十
九年度偵字第一七七六號），提起上訴，本院管轄之第二審合議庭判決如左：
    主  文
上訴駁回。
    事  實
一、甲○○前因施用毒品案件，經臺灣臺南地方法院裁定送觀察、勒戒後，認無繼續
    施用毒品之傾向，並經臺灣臺南地方法院檢察署檢察官於民國八十八年一月十五
    以八十七年度偵字第一四七九○號處分不起訴確定。惟甲○○竟不知悔改，復於
    八十八年十二月間某日起至八十九年一月十五日止，連續在臺南市○○路一六五
    巷八弄三二號住處、臺南市○○路朋友住處等地施用第二級毒品安非他命，為警
    於八十九年一月十六日晚間八時十分許，在臺南市○○○路、國民路口查獲，並
    扣得吸食工具一組、空夾鏈袋九個、安非他命殘渣袋四個、安非他命十四小包（
    毛重四十二．一公克）等物，經依臺灣臺南地方法院八十九年度毒聲字第一五八
    號裁定送臺灣臺南看守所附設勒戒處所觀察、勒戒後，認有繼續施用毒品之傾向
    。
二、案經臺南市警察局第三分局報告臺灣臺南地方法院檢察署檢察官偵查起訴。
    理  由
一、訊據被告甲○○於警、偵訊及本院審理時，對於右揭施用毒品犯行均坦承不諱，
    且有專供施用毒品之器具吸食工具一組，安非他命殘渣袋四個、安非他命十四小
    包（毛重四十二．一公克）扣案、暨臺南市衛生局出具之尿液檢驗報告附卷可稽
    ，被告前開自白應堪信為真實。又被告前因施用毒品案件，經依本院以八十七年
    度毒聲字第一三七五號裁定送觀察、勒戒後，認無繼續施用毒品之傾向，由臺灣
    臺南地方法院檢察署檢察官於八十八年一月十五日以八十七年度偵字第一四七九
    ○號不起訴處分確定，有臺灣高等法院被告全國前案紀錄表、臺灣臺南地方法院
    檢察署刑案資料查註紀錄表在卷足憑。其於五年後再犯毒品危害防制條例第十條
    之罪，經本院以八十八年度毒聲字第一五八號裁定送觀察勒戒，認有繼續施用毒
    品傾向，有前開被告全國前案紀錄表及臺灣臺南看守所附設勒戒所八十九年二月
    一日南所京衛字第○一六八－九號函送之證明書一份附卷可參，被告罪證明確，
    應予依法論科。
二、核被告所為，係犯毒品危害防制條例第十條第二項之施用第二級毒品罪。其先後
    多次施用毒品行為，時間緊接，犯罪構成要件相同，顯均係基於概括之犯意反覆
    為之，皆應依連續犯之規定論以一罪並加重其刑。扣案之安非他命殘渣袋四個、
    安非他命十四小包（毛重四十二．一公克），與吸食器一組、空夾鏈袋九個，分
    別係屬毒品及專供施用毒品所用之物，亦據被告供承在卷，併依毒品危害防制條
    例第十八條第一項沒收併銷燬之。
三、原審以被告等犯行明確，依刑事訴訟法第四百四十九條第一項前段、第四百五十
    條第一項、第四百五十四條第二項，毒品危害防制條例第十條第二項、第十八條
    第一項，刑法第十一條前段、第五十六條、第四十一條，罰金罰鍰提高標準條例
    第二條，量處有期徒刑六月，並諭知如易科罰金，以三百元折算一日。認事用法
    ，核無不合，另審酌被告經查獲時，所持有之安非他命共有十四小包，毛重四十
    二．一公克，數量龐大，顯見被告毒癮甚強，則原審量處被告有期徒刑六月，亦
    屬妥適。被告上訴意旨指摘原判決量刑過重，求予撤銷改判，為無理由，應予駁
    回。
據上論斷，應依刑事訴訟法四百五十五條之一第一項、第三項、第三百六十八條，判
決如主文。
本案經檢察官乙○○到庭執行職務。
中    華    民    國      八十九    年      八        月      三十 日
                              臺灣臺南地方法院刑事第四庭
                                  審判長法  官  張  意  聰
                                        法  官  卓  穎  毓
                                        法  官  吳  坤  芳
右正本證明與原本無異。
本件不得上訴。
                                        書記官  馬  愛  君
中    華    民    國      八十九    年      八        月      三十   日
附錄論罪科刑法條：
毒品危害防制條例第十條：
施用第一級毒品者，處六月以上五年以下有期徒刑。
施用第二級毒品者，處三年以下有期徒刑。


司法院資訊處製作；財團法人民間司法改革基金會備份。
